cs: Kompatibilní typ žehlicího prkna: Vestavěné do skříňky; Závěsné na dveře; Na rukávy; Standardní volně stojící; Stolní; Na stěnu; Jiné
el: Συμβατός τύπος σιδερώστρας: Εντοιχισμένο ντουλάπι; Πάνω από την πόρτα; Μανικιών; Τυπική ελεύθερης τοποθέτησης; Επιτραπέζια; Επιτοίχια; Άλλο
de: Kompatibler Bügelbretttyp: Einbauschrank; Türhänger; Ärmel-Bügelbrett; Standard Freistehend; Tischgerät; Wandmontage; Sonstiges
sv: Kompatibel strykbrädestyp: Inbyggt skåp; Över dörren; Ärmbräda; Fristående standardbräda; Bord; Väggmonterad; Övrigt
hr-HR: Kompatibilna vrsta daske za glačanje: Ugradbeni ormar; Za vješanje na vrata; Daska za rukave; Standardna samostojeća; Stolni; Zidni; Ostalo
th: ประเภทของโต๊ะรีดผ้าที่ใช้งานร่วมกันได้: แบบตู้บิวท์อิน; แบบแขวนกับประตู; แบบรีดแขนเสื้อ; แบบตั้งพื้นมาตรฐาน; ตั้งโต๊ะ; ติดผนัง; อื่นๆ
es: Tipo de tabla de planchar compatible: Armario empotrado; Sobre la puerta; Tabla de mangas; Independiente estándar; Sobremesa; Montaje en pared; Otros
ro-RO: Tip de masă de călcat compatibilă: Încorporată în dulap; Montare pe ușă; Planșetă pentru mâneci; Standard de podea; De masă; De perete; Altele
sk-SK: Kompatibilný typ žehliacej dosky: Vstavaná v skrinke; Závesná na dvere; Doska na rukávy; Štandardná voľne stojaca; Stolový; Nástenný; Iné
pt-PT: Tipo de tábua de engomar compatível: Armário encastrado; Sobre a porta; Tábua de mangas; Tábua independente; Mesa; Com suporte de parede; Outro
nb: Kompatibel strykebretttype: Innebygd skap; Over døren; Ermebrett; Standard frittstående; Bordplate; Veggfeste; Annet
nl: Compatibel type strijkplank: Inbouwkast; Over-de-deur; Mouwstrijkplank; Standaard vrijstaand; Tafelmodel; Wandmontage; Overig
vi: Loại cầu là (ván ủi) tương thích: Tủ âm tường; Treo qua cửa; Cầu là tay áo; Kiểu đứng tự do tiêu chuẩn; Để mặt bàn; Treo tường; Khác
it: Tipo di asse da stiro compatibile: Mobiletto incorporato; Da appendere alla porta; Tavola per maniche; Standard indipendente; Da tavolo; Montato a parete; Altro
pt-BR: Tipo de mesa de passar roupa compatível: Armário embutido; Sobre a porta; Passadeira de manga; Padrão autoportante; Tampo de mesa; Montado na parede; Outro
pl: Zgodny typ deski do prasowania: Szafka do zabudowy; Na drzwi; Deska na rękawy; Standardowa wolnostojąca; Stołowy; Ścienny; Pozostałe
ko: 호환 다리미판 유형: 붙박이장; 문걸이형; 슬리브 보드; 표준 독립형; 테이블탑; 벽걸이형; 기타
lt-LT: Suderinamas lyginimo lentos tipas: Įmontuojama spintelė; Virš durų; Rankovių lenta; Standartinė laisvai pastatomas; Stalinė; Sieninė; Kita
zh-CN: 适用熨衣板类型: 内置柜式; 门挂式; 袖烫板; 标准落地式; 桌面式; 壁挂式; 其他
ru: Совместимый тип гладильной доски: Встроенный шкаф; Над дверью; Гладильная доска для рукавов; Стандартный отдельностоящий; Настольная; Настенная; Другая
sl-SI: Združljiva vrsta likalne deske: Vgradna omara; Čez vrata; Rokavna deska; Standardna prosto stoječa; Namizni; Montaža na steno; Druga
hu: Kompatibilis vasalódeszka-típus: Beépített szekrény; Ajtóra akasztható; Ujjafa; Standard szabadon álló; Asztali; Falra szerelhető; Egyéb
tr: Uyumlu ütü masası tipi: Ankastre Dolap; Kapı Üstü; Kol Tahtası; Standart Bağımsız; Masaüstü; Duvara monte; Diğer
en: Compatible ironing board type: Built-In Cabinet; Over-the-Door; Sleeve Board; Standard Freestanding; Tabletop; Wall-Mounted; Other
fr: Type de table à repasser compatible: Meuble encastré; Suspendu à la porte; Planche à manches; Autoportant standard; De table; Support mural; Autre
ja: 対応アイロン台のタイプ: ビルトインキャビネット; ドア掛け式; スリーブボード; 標準自立型; 卓上; ウォールマウント; その他
da: Kompatibel strygebrættype: Indbygget skab; Over døren; Ærmebræt; Standard fritstående; Bordplade; Vægmonteret; Andet
bg-BG: Съвместим тип дъска за гладене: Вградени в шкаф; Над вратата; Ръкавник; Стандартна свободностояща; Настолна; За стенен монтаж; Друго
fi: Yhteensopiva silityslautatyyppi: Kaappimallinen; Oveen ripustettava; Hihalauta; Vakiomallinen; Pöytäsilityslauta; Seinään kiinnitettävä; Muu
zh-TW: 相容燙衣板類型: 內建櫥櫃; 門後式; 袖燙板; 標準獨立式; 桌上型; 壁掛式; 其他